臺灣屏東地方法院刑事判決
                     111年度訴字第135號
公  訴  人  臺灣屏東地方檢察署檢察官
被      告  謝惠雯


上列被告因傷害案件，經檢察官提起公訴（111年度偵字第1436
號），本院判決如下：
    主  文
本件公訴不受理。
    理  由
一、公訴意旨如起訴書所載（如附件）。
二、告訴乃論之罪，告訴人於第一審辯論終結前，得撤回其告訴
    ；又告訴經撤回者，法院應諭知不受理之判決，且得不經言
    詞辯論為之，刑事訴訟法第238條第1項、第303條第3款、第
    307條分別定有明文。
三、本件被告謝惠雯因傷害案件，經告訴人江慧菁提出告訴後，
    由臺灣屏東地方檢察署檢察官提起公訴，認被告涉犯刑法第
    277條第1項之傷害罪嫌。該罪依同法第287條前段之規定，
    須告訴乃論。茲據告訴人於本件辯論終結前，具狀聲請撤回
    其告訴乙節，有刑事撤回告訴狀1紙存卷可考（見院卷第61
    頁），揆諸前開說明，爰不經言詞辯論，逕為諭知不受理之
    判決。
據上論斷，應依刑事訴訟法第303條第3款、第307條，判決如主
文。
中　　華　　民　　國　　111 　年　　4 　　月　　21　　日
                  刑事第四庭　審判長法　官  黃柏霖
                                    法  官  錢毓華
                                    法  官  李宛臻
以上正本證明與原本無異。
如不服本判決應於收受判決後20日內向本院提出上訴書狀，並應
敘述具體理由；其未敘述上訴理由者，應於上訴期間屆滿後20日
內向本院補提理由書（均須按他造當事人之人數附繕本）「切勿
逕送上級法院」。
中　　華　　民　　國　　111 　年　　4 　　月　　22　　日
                                    書記官  蔡語珊 
附件：臺灣屏東地方檢察署檢察官起訴書1份。
--------------------------------------------------------
【附件】
臺灣屏東地方檢察署檢察官起訴書
                                     111年度偵字第1436號
　　被　　　告　謝惠雯
上列被告因傷害案件，業經偵查終結，認應提起公訴，茲將犯罪
事實及證據並所犯法條分敘如下：
　　　　犯罪事實
一、謝惠雯與江知原前為男女朋友，江慧菁與江知原則為姊弟，
    並同住在位於屏東縣○○鄉○○路000號之住處。謝惠雯於民國1
    11年1月18日上午10時22分許，騎乘車牌號碼為000-000號之
    普通輕型機車前往上址住處，見江慧菁亦在現場，先藉詞尋
    訪江知原而欲進入該處，於遭江慧菁攔阻後，隨即手持水性
    噴霧殺蟲劑朝向站在該處門口之江慧菁臉部噴灑（無證據證
    明成傷）而向其尋釁，復竟基於傷害他人身體之犯意，與江
    慧菁相互拉扯（江慧菁所涉傷害部分，未據告訴）；又承前
    犯意，於同日上午10時24分許，在上址住處前，接續手持前
    開殺蟲劑朝向尚停留現場之江慧菁持續噴灑（無證據證明成
    傷）而向其尋釁，復與江慧菁相互拉扯（江慧菁所涉傷害部
    分，未據告訴），導致江慧菁受有左手背擦傷、右手中指擦
    傷等傷害。嗣經江慧菁報警處理，而經警循線查悉上情。
二、案經江慧菁訴由屏東縣政府警察局里港分局報告偵辦。
　　　　證據並所犯法條
一、證據清單及待證事實：
編號 證據名稱 待證事實 （一） 被告謝惠雯於警詢及偵查中之供述 證明被告有於上揭時間前往上開地點，並持前開殺蟲劑朝向告訴人江慧菁噴灑，又與告訴人相互拉扯，導致告訴人受有上揭傷害等事實。 （二） 證人即告訴人江慧菁於警詢中之證述 證明被告於上揭時地以前開方式與證人江慧菁相互拉扯，導致證人江慧菁受有上揭傷害等事實。 （三） 現場監視錄影畫面暨其擷圖照片、現場暨前開機車與前開殺蟲劑之照片各1份 證明被告於111年1月18日上午10時22分許，騎乘前開機車前往上址住處且欲進入該處，於遭告訴人攔阻後，隨即手持前開殺蟲劑朝向站在該處門口之告訴人臉部噴灑，復即與告訴人相互拉扯；又於同日上午10時24分許，在上址住處前，再度手持前開殺蟲劑朝向尚停留現場之告訴人持續噴灑，復與其相互拉扯等事實。佐證被告於上揭時地均係先手持前開殺蟲劑朝向告訴人噴灑，以此方式對告訴人尋釁，告訴人見狀隨即伸手、或持置放現場之紙箱阻擋殺蟲劑噴霧、制止被告行為，雙方因此相互拉扯，始導致告訴人受有上揭傷害；且被告實行上揭行為並非因遭告訴人壓制或為其他攻擊之故等事實。 （四） 大新醫院110年1月18日診斷證明書、告訴人所受上揭傷害之照片各1份 證明告訴人於前開時間受有前開傷害之事實。佐證被告於上揭時地，以前開方式攻擊告訴人，致其受有前揭傷害之事實。 （五） 屏東縣政府警察局里港分局111年1月18日偵查報告 佐證被告有於上揭時地實行前開犯行之事實。 
二、訊據被告固坦承有於上揭時地與告訴人相互拉扯，導致告訴
    人受有上揭傷害等事實，惟矢口否認有何傷害犯行，辯稱：
    伊係畏懼告訴人對伊動手並壓制伊，才會對告訴人噴灑殺蟲
    劑，告訴人是因壓制伊才會受傷，伊沒有動到告訴人，伊係
    不小心的；伊沒有傷害等語。經查：本件被告係先於上揭時
    地持前開殺蟲劑朝向告訴人噴灑，告訴人見狀阻擋，雙方始
    因此發生肢體衝突，於此情況下，衡情被告對其與告訴人於
    前開衝突中相互拉扯，甚可能導致告訴人身體受傷一情，主
    觀上當有認知，猶基於此認知而決意著手實施上揭攻擊舉動
    ，足見被告對告訴人所為前開拉扯行為，主觀上係基於傷害
    他人身體之犯意等節，堪予認定。
三、核被告所為，係犯刑法第277條第1項之傷害罪嫌。被告前開
    傷害告訴人身體之數舉動，主觀上係基於單一傷害他人身體
    之犯意，且係於密切接近之時地實施，侵害同一之法益，各
    行為之獨立性極為薄弱，依一般社會健全觀念，在時間差距
    上，難以強行分開，在刑法評價上，以視為數個舉動之接續
    施行，合為包括之一行為予以評價，較為合理，應認屬接續
    犯，請論以一罪。
四、依刑事訴訟法第251條第1項提起公訴。
　　此　致
臺灣屏東地方法院
中　　華　　民　　國　 111　　年　　1 　　月　　20　　日
　　　　　　　　　　　　　　　檢　察　官  葉幸眞
本件正本證明與原本無異
中　　華　　民　　國　 111　　年　　1 　　月　　27　　日
                              書  記  官  黃莉雅

附錄所犯法條全文
刑法第277條第1項
傷害人之身體或健康者，處五年以下有期徒刑、拘役或五十萬元
以下罰金。
犯前項之罪，因而致人於死者，處無期徒刑或七年以上有期徒刑
；致重傷者，處三年以上十年以下有期徒刑。